【裁判字號】    95,抗,329
【裁判日期】    950623
【裁判案由】    本票裁定
【裁判全文】
臺灣臺北地方法院民事裁定               95年度抗字第329號
抗  告  人     謙樂交通股份有限公司
兼法定代理人  甲○○
相  對  人    和潤企業股份有限公司
法定代理人    乙○○
上列當事人間本票裁定事件，抗告人對於中華民國95年3月24日
本院95年度票字第32361號裁定提起抗告，本院裁定如下：
    主  文
抗告駁回。
抗告程序費用新台幣壹仟元由抗告人負擔。
    理  由
一、本件抗告意旨略以：相對人主張曾於民國94年12月15日本票
    之到期日後提示如原裁定所示之本票1紙未獲付款，並非事
    實，相對人迄未提示系爭本票請求付款，其行使票據權利於
    法不符；又抗告人雖為系爭本票之共同發票人，惟此係因第
    三人曾勢淙向相對人以分期付款附條件買賣方式購買營業小
    客車並靠行抗告人公司營業，相對人為向監理機關辦理動產
    擔保設定登記需抗告人蓋用印信，故抗告人與相對人簽訂協
    議書協議相對人同意是項分期付款之債務日後所衍生遲延繳
    款等情事，將不對抗告人行使連帶追索責任，是相對人逕行
    請求抗告人與曾勢淙連帶給付票款，亦有未合等語。
二、按執票人向本票發票人行使追索權時，得聲請法院裁定後強
    制執行。又二人以上在票據上共同簽名時，應連帶負責。票
    據法第123條、第5條第2項分別定有明文。又本票執票人依
    上開法條之規定，聲請法院裁定許可對發票人強制執行係屬
    非訟事件，此項聲請之裁定及抗告法院之裁定，僅依非訟事
    件程序，以審查強制執行許可與否，並無確定實體上法律關
    係存否之效力，如發票人就票據債務之存否有爭執時，應由
    發票人提起確認之訴，以資解決，最高法院56年台抗字第71
    4號、57年台抗字第76號著有判例可參。次按本票上雖有免
    除作成拒絕證書之記載，執票人仍應於所定期限內，為付款
    之提示，但對於執票人主張未為提示者，應負舉證之責。票
    據法第124條、第95條定有明文。是本票內記載免除作成拒
    絕證書者，票據債務人若抗辯執票人未經提示付款，應負舉
    證之責。
三、本件相對人主張伊執有抗告人為發票人之系爭本票，並免除
    作成拒絕證書，詎屆期提示未獲付款，依票據法第123條聲
    請裁定許可強制執行等情，已據提出本票1紙為證。抗告人
    雖抗辯相對人未為付款之提示，然未舉證以實其說，依上開
    說明，其抗告即難認為有理由。至抗告人辯稱已與相對人協
    議就系爭分期付款所衍生遲延繳款情事，相對人將不對抗告
    人行使連帶追索權即使屬實，亦為實體上之爭執，應由抗告
    人另行提起訴訟，以資解決，本件非訟程序不得加以審究，
    仍應為許可強制執行之裁定。是原裁定予以准許，即無不合
    。
四、據上論結，本件抗告為無理由，依非訟事件法第46條、第21
    條第2項、第24條第1項、民事訴訟法第495條之1第1項、第4
    49條第1項、第78條，裁定如主文。
中    華    民    國    95    年    6    月     23    日
                  民事第四庭審判長法  官  林麗玲
                                  法  官  黃柄縉
                                  法  官  劉又菁
以上為正本係照原本作成
本裁定不得抗告
中    華    民    國    95    年    6    月     26    日
                                  書記官  楊勝欽                                                                                                                                              E


司法院資訊處製作；財團法人民間司法改革基金會備份。
